# ANDREA BRIZEH CLAVO CAMPOS

• +51971325451 • aclavo@pucp.edu.pe • linkedin.com/in/andrea-clavo

# Perfil profesional

Estudiante de 8vo ciclo de la Facultad de Ciencias Sociales, en la especialidad de Economía, con especial interés en econometría aplicada e investigación académica de temas relacionados al desarrollo económico-social (microfinanzas, pobreza, perspectiva de género, entre otros). En esa misma línea, poseo un especial interés en temas relacionados al mercado laboral (informalidad y discriminación). Asimismo, poseo sólidas habilidades de redacción, alta capacidad de trabajo en equipo, persistencia y facilidad de aprendizaje. Considero que una de mis cualidades más importantes es mi capacidad de adaptación a cualquier tema de investigación.

### Educación

#### Pontificia Universidad Católica del Perú

Lima, Perú

Estudiante de Pregrado en Economía (Tercio Superior)

2017 - Actualidad

#### **Idiomas**

Español nativo, inglés avanzado

#### Programas informáticos

Excel – Avanzado; Microsoft Office – Intermedio; Eviews – Intermedio; R – Básico; STATA-Avanzado; Python- Intermedio, Base de Datos- Avanzado; Git-Hub - Intermedio

## **Experiencia**

#### **LABORAL**

#### PUCP - Departamento de Economía

Agosto, 2021 - Actualidad

Asistente de Investigación – Janina León

- Elaboración de reportes con los principales resultados de las investigaciones asignadas (en su mayoría relacionado a temas de mercado laboral y microfinanzas)
- Revisión de literatura y de base de datos, especialmente de la ENAHO
- Análisis estadísticos, cuantitativo y cualitativo pertinentes.

#### **VOLUNTARIADOS**

#### **ECONÓMICA**

### Área de Investigación y Publicaciones

Miembro Ordinario

Agosto, 2019 - Marzo, 2021

- Realización de artículos de investigación de problemáticas socioeconómicas
- Identificación y propuestas de distintas estrategias.
- Miembro del Comité Editorial de la Revista Económica Edición X, XI y XII.
- Algunos artículos de mi autoría
  - o Mujeres rurales en el Perú (2019)
  - Hogares Vulnerables en tiempos de pandemia (2020)
  - o Inclusión Financiera en el Perú: Barreras a la oferta y demanda (2020)
  - Digitalización de los hogares en el Perú 2012-2019: evolución, determinantes y pobreza monetaria (2021) – Coautora Boletín Económica

Dirección

Marzo – Julio, 2021

- Directora del Comité Editorial de la Revista Económica XIII
- Revisión y corrección de artículos entregados por académicos y alumnos para la Convocatoria de Artículos de la Edición XIII Revista.
- Gestionar la realización de la Revista Económica XII

#### Subdirección General

Julio, 2021 - Actualidad

• Administración de la Organización Económica

#### Miembro Ordinario

 Área encargada de crear espacios a través de eventos y conversatorios que busca visibilizar la participación de la mujer en las Ciencias Económicas y en la economía.

Ministerio de Comercio Exterior y Turismo

Mayo, 2021

Voluntaria en "Estudio sobre la transparencia de las notificaciones sobre obstáculos técnicos al Comercio de la Organización Mundial del Comercio en la región APEC"

- Encargada de recolectar información cualitativa de obstáculos técnicos del comercio
- Análisis y reporte de datos recolectados relacionados al comercio internacional

## **Cursos Adicionales**

- Capacitación de Econometría Aplicada (Beca) *QLAB*, *PUCP*
- Econometría con STATA desde básico hasta Avanzado (Nivel Avanzado) UDEMY
- Curso Excel aplicado a los negocios (Nivel Avanzado) *Business Company*
- Elaboración de propuestas de investigación cuantitativa CIES
- Machine Learning: R y Python para Data Science *UDEMY*
- Economía del Comportamiento para mejores políticas públicas BID (En curso)
- Construcción de indicadores de condiciones de vida y pobreza CIES (Por iniciar)
- Econometría Avanzada: Corte transversal y Panel *Curso de Maestría PUCP*